Minutes et répertoires du notaire Octave François TROUSSELLE, 15 février 1862 - 4 mars 1897 (étude XXII)
Archives nationales
- Minutes d'Octave François TROUSSELLE, 15 février 1862 - 4 mars 1897; MC/ET/XXII/430 - MC/ET/XXII/735
  - Minutes. 1874, juillet - septembre, juillet - septembre 1874; MC/ET/XXII/501
    - Vente par Barthélemy Viollat, propriétaire, demeurant 51, rue d'Enghien, à Étienne Prosper Berne dit Berne-Bellecour, artiste peintre, demeurant 18, rue de Boulogne, d'une propriété d'une contenance de 527,41 m², environ, située 25, rue de Villejust, comprenant une grande maison avec ses dépendances, pour la somme principale de 45000 francs., 5 septembre 1874; MC/ET/XXII/501
      De l'image fixe à l'image animée (1820-1910), documents du Minutier central des notaires de Paris relatifs à l'histoire des photographes et de la photographie, par Marc Durand, Paris, Archives nationales, 2015, notice n° 416 (version dématérialisée de l'instrument de recherche, les notices biographiques et compléments de descriptions d'actes ne se trouvent que sur la version papier de l'ouvrage, voir contexte dans le Plan d’orientation général - Notaires de Paris, guides thématiques du Minutier).
      Boulogne (rue de); Enghien (rue d'); Villejust (rue de); Berne, Étienne Prosper; Viollat, Barthélemy
  - Minutes. 1874, octobre - novembre, octobre - novembre 1874; MC/ET/XXII/502
  - Minutes. 1874, décembre, décembre 1874; MC/ET/XXII/503
  - Minutes. 1875, janvier - février, janvier - février 1875; MC/ET/XXII/504
  - Minutes. 1875, mars - avril, mars - avril 1875; MC/ET/XXII/505
    - Dépôt judiciaire du testament olographe de Charles Paul Furne fait à Paris, le 20 octobre 1864, à la suite de son décès survenu en sa résidence à Kermingham près Concarneau (Finistère), le 19 mars 1875., MC/ET/XXII/505
      De l'image fixe à l'image animée (1820-1910), documents du Minutier central des notaires de Paris relatifs à l'histoire des photographes et de la photographie, par Marc Durand, Paris, Archives nationales, 2015, notice n° 2017 (version dématérialisée de l'instrument de recherche, les notices biographiques et compléments de descriptions d'actes ne se trouvent que sur la version papier de l'ouvrage, voir contexte dans le Plan d’orientation général - Notaires de Paris, guides thématiques du Minutier).
      Furne, Charles
  - Minutes. 1875, mai, mai 1875; MC/ET/XXII/506
  - Minutes. 1875, juin, juin 1875; MC/ET/XXII/507
    - Inventaire après décès de Charles Paul Furne, éditeur, domicilié 45, rue Saint-André-des-Arts, inventaire dressé entre le 8 juin et le 27 novembre 1875, chez Me Octave François Trousselle, 25, boulevard de Bonne-Nouvelle, et dans une pépinière que le défunt a fait établir à Valvins (Seine-et-Marne); joint également l'expédition de l'inventaire après décès dressé les 2 et 3 août 1875, dans une maison située à Kermingham près Concarneau (Finistère), à la requête de Gabriel Jules Bourdin, ingénieur expert, demeurant 20, rue de Passy, agissant comme exécuteur testamentaire et tuteur datif de Rosine Julie Charlotte Thays, enfant mineure; Marie Charlotte Furne, épouse d'Henri Victor de Monclar, sœur du défunt, représentée par Albert Joseph Polycarpe Cottel, associé de la maison Furne Jouvet et Cie, Anne Julie Charlotte Gauthier, épouse de François Henri Mazon, représentée par Laurent Marie Édouard Cotelle, clerc de notaire; Julie Augustine Ernestine Paris, rentière, demeurant à Valvins, représentée par Léon Ferdinand Émile Lemaire, clerc de notaire. (59 f.)., 8 juin 1875; MC/ET/XXII/507
      De l'image fixe à l'image animée (1820-1910), documents du Minutier central des notaires de Paris relatifs à l'histoire des photographes et de la photographie, par Marc Durand, Paris, Archives nationales, 2015, notice n° 2018 (version dématérialisée de l'instrument de recherche, les notices biographiques et compléments de descriptions d'actes ne se trouvent que sur la version papier de l'ouvrage, voir contexte dans le Plan d’orientation général - Notaires de Paris, guides thématiques du Minutier).
      Bonne-Nouvelle (boulevard de); Saint-André-des-Arts (rue); Furne, Charles; Trousselle, Octave François; Bourdin, Gabriel Jules; Thays, Rosine Julie Charlotte; Furne, Marie Charlotte; Monclar, Henri Victor de; Cottel, Albert Joseph Polycarpe; Gauthier, Anne Julie Charlotte; Mazon, François Henri; Cotelle, Laurent Marie Édouard; Paris, Julie Augustine Ernestine; Lemaire, Léon Ferdinand Émile
  - Minutes. 1875, juillet - août, juillet - août 1875; MC/ET/XXII/508
  - Minutes. 1875, septembre - octobre, septembre - octobre 1875; MC/ET/XXII/509
    - Cahier des charges pour la vente d'un fonds de pépiniériste dit La Pépinière, située à Valvins (Seine-et-Marne) dépendant de la succession de Charles Paul Furne, à la requête de Marie Charlotte Furne, épouse de Monclar. La mise à prix est fixée à 1 000 francs et procès-verbal d'adjudication au profit de Julie Augustine Ernestine Paris pour la somme de 550 francs., 15 octobre 1875; MC/ET/XXII/509
      1875, 16 octobre Déclaration de command au profit de Charles Thays, pépiniériste au dit Valvins. 1875, 12 novembre Procès-verbal d'expertise.
      De l'image fixe à l'image animée (1820-1910), documents du Minutier central des notaires de Paris relatifs à l'histoire des photographes et de la photographie, par Marc Durand, Paris, Archives nationales, 2015, notice n° 2019 (version dématérialisée de l'instrument de recherche, les notices biographiques et compléments de descriptions d'actes ne se trouvent que sur la version papier de l'ouvrage, voir contexte dans le Plan d’orientation général - Notaires de Paris, guides thématiques du Minutier).
      Furne, Charles; Furne, Marie Charlotte; Monclar, épouse voir à Furne, Marie Charlotte; Paris, Julie Augustine Ernestine; Thays, Charles
  - Minutes. 1875, novembre - décembre, novembre - décembre 1875; MC/ET/XXII/510
    - Obligation par Étienne Prosper Berne dit Berne-Bellecour, artiste peintre, et Jeanne Victoire Alice Vibert, son épouse, demeurant 25, rue de Villejust, au profit de Marie Aglaé Maury, rentière, veuve d'Émile Melon de Pradou, demeurant 125, avenue des Champs-Élysées, pour prêt d'une somme principale de 25 000 francs, remboursable le 3 décembre 1880, accompagné d'un taux de 5% l'an, payable par semestre. Les contractants hypothèquent, pour sûreté de garantie, un corps de bâtiment en mauvais état, restes de l'ancien château d'Égreville (Seine-et-Marne), situé même commune., 3 décembre 1875; MC/ET/XXII/510
      1880, 14 décembre. Mainlevée d'inscription hypothécaire par la même pour les mêmes.
      De l'image fixe à l'image animée (1820-1910), documents du Minutier central des notaires de Paris relatifs à l'histoire des photographes et de la photographie, par Marc Durand, Paris, Archives nationales, 2015, notice n° 417 (version dématérialisée de l'instrument de recherche, les notices biographiques et compléments de descriptions d'actes ne se trouvent que sur la version papier de l'ouvrage, voir contexte dans le Plan d’orientation général - Notaires de Paris, guides thématiques du Minutier).
      Villejust (rue de); Champs-Elysées (avenue des); Egreville (Seine-et-Marne); Berne, Etienne Prosper; Vibert, Jeanne Victoire Alice; Maury, Marie Aglaé; Melon de Pradou, Emile
    - Division et continuation de prêt par le Crédit foncier de France à Étienne Prosper Berne dit Berne-Bellecour, artiste peintre, demeurant 18, rue de Boulogne et actuellement 25, rue de Villejust, pour une somme de 65000 francs initialement consentie à Barthélemy Viollat, propriétaire, demeurant 51, avenue d'Eylau., 27 décembre 1875; MC/ET/XXII/510
      1880, 4 juin. Mainlevée d'inscription hypothécaire.
      De l'image fixe à l'image animée (1820-1910), documents du Minutier central des notaires de Paris relatifs à l'histoire des photographes et de la photographie, par Marc Durand, Paris, Archives nationales, 2015, notice n° 418 (version dématérialisée de l'instrument de recherche, les notices biographiques et compléments de descriptions d'actes ne se trouvent que sur la version papier de l'ouvrage, voir contexte dans le Plan d’orientation général - Notaires de Paris, guides thématiques du Minutier).
      Boulogne (rue de); Villejust (rue de); Eylau (avenue d'); Berne, Étienne Prosper; Viollat, Barthélemy
  - Minutes. 1876, 4 janvier - 31 janvier, 4 janvier - 31 janvier 1876; MC/ET/XXII/511
  - Minutes. 1876, février - mars, février - mars 1876; MC/ET/XXII/512
  - Minutes. 1876, avril - mai, avril - mai 1876; MC/ET/XXII/513
  - Minutes. 1876, juin, juin 1876; MC/ET/XXII/514
  - Minutes. 1876, juillet - août, juillet - août 1876; MC/ET/XXII/515
  - Minutes. 1876, septembre - octobre, septembre - octobre 1876; MC/ET/XXII/516
  - Minutes. 1876, novembre - décembre, novembre - décembre 1876; MC/ET/XXII/517
  - Minutes. 1877, janvier, janvier 1877; MC/ET/XXII/518
  - Minutes. 1877, février - 15 mars, février - 15 mars 1877; MC/ET/XXII/519
  - Minutes. 1877, 16 mars - avril, 16 mars - avril 1877; MC/ET/XXII/520
  - Minutes. 1877, mai, mai 1877; MC/ET/XXII/521
  - Minutes. 1877, juin, juin 1877; MC/ET/XXII/522
  - Minutes. 1877, juillet, juillet 1877; MC/ET/XXII/523
  - Minutes. 1877, août - septembre, août - septembre 1877; MC/ET/XXII/524
  - Minutes. 1877, octobre - novembre, octobre - novembre 1877; MC/ET/XXII/525
  - Minutes. 1877, décembre, décembre 1877; MC/ET/XXII/526
  - Minutes. 1878, janvier, janvier 1878; MC/ET/XXII/527
  - Minutes. 1878, février - 12 mars, février - 12 mars 1878; MC/ET/XXII/528
  - Minutes. 1878, 13 mars - avril, 13 mars - avril 1878; MC/ET/XXII/529
  - Minutes. 1878, mai - 15 juin, mai - 15 juin 1878; MC/ET/XXII/530
  - Minutes. 1878, 16 juin - juillet, 16 juin - juillet 1878; MC/ET/XXII/531
  - Minutes. 1878, août - septembre, août - septembre 1878; MC/ET/XXII/532
  - Minutes. 1878, octobre - novembre, octobre - novembre 1878; MC/ET/XXII/533
  - Minutes. 1878, décembre, décembre 1878; MC/ET/XXII/534
  - Minutes. 1879, janvier, janvier 1879; MC/ET/XXII/535
    - Contrat de mariage sous le régime de la communauté de biens avec donation au dernier vivant entre Brice Joseph Léon Renard, intéressé dans la maison de commerce Ets Renard et Cie, demeurant 12, boulevard de Strasbourg, et Eugénie Adolphine Dupont, sans profession, demeurant 18, rue Neuve-des-Capucines. Mariage à la mairie du 2e arrondissement de Paris., 9 janvier 1879; MC/ET/XXII/535
      1879, 20 février Dépôt des pièces de publication. 1886, 18 mars Déclaration des époux Renard.
      De l'image fixe à l'image animée (1820-1910), documents du Minutier central des notaires de Paris relatifs à l'histoire des photographes et de la photographie, par Marc Durand, Paris, Archives nationales, 2015, notice n° 4235 (version dématérialisée de l'instrument de recherche, les notices biographiques et compléments de descriptions d'actes ne se trouvent que sur la version papier de l'ouvrage, voir contexte dans le Plan d’orientation général - Notaires de Paris, guides thématiques du Minutier).
      Neuve-des-Capucines (rue); Strasbourg (boulevard de); Renard, Brice Joseph Léon; Dupont, Eugénie Adolphine
  - Minutes. 1879, février - 19 mars, février - 19 mars 1879; MC/ET/XXII/536
  - Minutes. 1879, 20 mars - 20 avril, 20 mars - 20 avril 1879; MC/ET/XXII/537
  - Minutes. 1879, mai, mai 1879; MC/ET/XXII/538
    - Dépôt judiciaire du testament et d'un codicille les deux olographes de Jean-Baptiste Henri Durand-Brager, fait à Marseille le trois février 1854 et le 31 octobre 1855 à la suite de son décès survenu 9, rue de la Tour, le 24 avril 1879., 16 mai 1879; MC/ET/XXII/538
      De l'image fixe à l'image animée (1820-1910), documents du Minutier central des notaires de Paris relatifs à l'histoire des photographes et de la photographie, par Marc Durand, Paris, Archives nationales, 2015, notice n° 1755 (version dématérialisée de l'instrument de recherche, les notices biographiques et compléments de descriptions d'actes ne se trouvent que sur la version papier de l'ouvrage, voir contexte dans le Plan d’orientation général - Notaires de Paris, guides thématiques du Minutier).
      Tour (rue de la); Durand-Brager, Jean-Baptiste Henri
  - Minutes. 1879, juin, juin 1879; MC/ET/XXII/539
  - Minutes. 1879, juillet, juillet 1879; MC/ET/XXII/540
  - Minutes. 1879, août - septembre, août - septembre 1879; MC/ET/XXII/541
  - Minutes. 1879, octobre, octobre 1879; MC/ET/XXII/542
  - Minutes. 1879, novembre, novembre 1879; MC/ET/XXII/543
  - Minutes. 1879, décembre, décembre 1879; MC/ET/XXII/544
  - Minutes. 1880, janvier, janvier 1880; MC/ET/XXII/545
    - Obligation par Étienne Prosper Berne dit Berne-Bellecour, artiste peintre, et Jeanne Victoire Alice Vibert, son épouse, demeurant 25, rue de Villejust et actuellement 4, rue Legendre, au profit de la Banque hypothécaire de France, pour prêt d'une somme principale de 75000 francs, remboursable en 75 annuités, accompagné d'un taux de 5% l'an, payable par semestre. Les contractants hypothèquent, pour sûreté de garantie, une propriété située 25, rue de Villejust., 12 janvier 1880; MC/ET/XXII/545
      De l'image fixe à l'image animée (1820-1910), documents du Minutier central des notaires de Paris relatifs à l'histoire des photographes et de la photographie, par Marc Durand, Paris, Archives nationales, 2015, notice n° 419 (version dématérialisée de l'instrument de recherche, les notices biographiques et compléments de descriptions d'actes ne se trouvent que sur la version papier de l'ouvrage, voir contexte dans le Plan d’orientation général - Notaires de Paris, guides thématiques du Minutier).
      Villejust (rue de); Legendre (rue); Berne, Étienne Prosper; Vibert, Jeanne Victoire Alice
  - Minutes. 1880, février, février 1880; MC/ET/XXII/546
  - Minutes. 1880, mars, mars 1880; MC/ET/XXII/547
  - Minutes. 1880, avril, avril 1880; MC/ET/XXII/548
  - Minutes. 1880, mai, mai 1880; MC/ET/XXII/549/A
    ET/XXII/549
  - Statuts société anonyme du Charson de Paris. 1880, 3 mai, 3 mai 1880; MC/ET/XXII/549/B; registre
    ET/XXII/549 bis
    - Statuts de la société anonyme 'Charbon de Paris' avec sous-titre 'Compagnie général de chauffage' dont le siège est 87, rue La Fayette., 3 mai 1880 - 21 avril 1923; MC/ET/XXII/549/B
      Actes à la suite jusqu'au 21 avril 1923.
      MC/RE/XXII/25
      acte de société; statuts; La-Fayette (rue)
  - Minutes. 1880, juin, juin 1880; MC/ET/XXII/550
  - Minutes. 1880, juillet, juillet 1880; MC/ET/XXII/551
  - Minutes. 1880, août, août 1880; MC/ET/XXII/552
  - Minutes. 1880, septembre, septembre 1880; MC/ET/XXII/553
  - Minutes. 1880, octobre, octobre 1880; MC/ET/XXII/554
  - Minutes. 1880, novembre, novembre 1880; MC/ET/XXII/555
  - Minutes. 1880, 1er décembre - 19 décembre, 1er décembre - 19 décembre 1880; MC/ET/XXII/556/A
    ET/XXII/556
  - Minutes. 1880, 20 décembre - 31 décembre, 20 décembre - 31 décembre 1880; MC/ET/XXII/556/B
    ET/XXII/556 bis
  - Minutes. 1881, 1er janvier - 19 janvier, 1er janvier - 19 janvier 1881; MC/ET/XXII/557
    - Obligation différée par la Banque hypothécaire de France, représentée par son sous-directeur, Edme Albert Gigot, à la Société anonyme du Grand panorama national français, par son directeur, Louis Jourdain, ingénieur, demeurant à Bruxelles (Belgique), pour la somme principale de 800 000 francs. Suivent établissement de propriété, réalisations de prêts, délégation d'indemnité d'assurance. À signaler: autre réalisation de prêt au 5 mai 1881., 18 janvier 1881; MC/ET/XXII/557
      De l'image fixe à l'image animée (1820-1910), documents du Minutier central des notaires de Paris relatifs à l'histoire des photographes et de la photographie, par Marc Durand, Paris, Archives nationales, 2015, notice n° 5060 (version dématérialisée de l'instrument de recherche, les notices biographiques et compléments de descriptions d'actes ne se trouvent que sur la version papier de l'ouvrage, voir contexte dans le Plan d’orientation général - Notaires de Paris, guides thématiques du Minutier).
      Bruxelles (Belgique); Gigot, Edme Albert; Jourdain, Louis
  - Minutes. 1881, 20 janvier - février, 20 janvier - février 1881; MC/ET/XXII/558
  - Minutes. 1881, mars, mars 1881; MC/ET/XXII/559
  - Minutes. 1881, avril, avril 1881; MC/ET/XXII/560
  - Minutes. 1881, mai, mai 1881; MC/ET/XXII/561
  - Minutes. 1881, juin, juin 1881; MC/ET/XXII/562
  - Minutes. 1881, juillet, juillet 1881; MC/ET/XXII/563
  - Minutes. 1881, août, août 1881; MC/ET/XXII/564
  - Minutes. 1881, septembre, septembre 1881; MC/ET/XXII/565
  - Minutes. 1881, octobre, octobre 1881; MC/ET/XXII/566
  - Minutes. 1881, novembre, novembre 1881; MC/ET/XXII/567
  - Minutes. 1881, décembre, décembre 1881; MC/ET/XXII/568
    - Obligation différée par la banque hypothécaire de France, représentée par son sous-directeur, Edme Albert Gigot, à la Société anonyme du Grand Panorama national français, par son directeur, Louis Jourdain, ingénieur, demeurant à Bruxelles, pour la somme principale de 200 000 francs., 27 décembre 1881; MC/ET/XXII/568
      1892, 27 octobre Réalisation du prêt.
      De l'image fixe à l'image animée (1820-1910), documents du Minutier central des notaires de Paris relatifs à l'histoire des photographes et de la photographie, par Marc Durand, Paris, Archives nationales, 2015, notice n° 5061 (version dématérialisée de l'instrument de recherche, les notices biographiques et compléments de descriptions d'actes ne se trouvent que sur la version papier de l'ouvrage, voir contexte dans le Plan d’orientation général - Notaires de Paris, guides thématiques du Minutier).
  - Minutes. 1882, janvier, janvier 1882; MC/ET/XXII/569
  - Minutes. 1882, février, février 1882; MC/ET/XXII/570
    - Vente par Victoire Mathilde Visconti, veuve d'Eugène, marquis Dodum de Keroman, demeurant 18, rue Montalivet, représentée par Louis Émile Lefeuvre, principal clerc de notaire, à Auguste Charles Leroux, graveur, demeurant passage du Bourg-l'Abbé et Émile Ferdinand Dangereux, photographe, demeurant même adresse, d'un terrain d'une contenance de 494,80 m², dépendant du domaine de Château-Gaillard, située à Maisons-Alfort (Val-de-Marne), pour la somme principale de 1 484 francs., 4 février 1882; MC/ET/XXII/570
      De l'image fixe à l'image animée (1820-1910), documents du Minutier central des notaires de Paris relatifs à l'histoire des photographes et de la photographie, par Marc Durand, Paris, Archives nationales, 2015, notice n° 1290 (version dématérialisée de l'instrument de recherche, les notices biographiques et compléments de descriptions d'actes ne se trouvent que sur la version papier de l'ouvrage, voir contexte dans le Plan d’orientation général - Notaires de Paris, guides thématiques du Minutier).
      Montalivet (rue); Bourg-l'Abbé (passage du); Maisons-Alfort (Val-de-Marne); Visconti, Victoire Mathilde; Dodum de Keroman, Eugène; Lefeuvre, Louis Émile; Leroux, Auguste Charles; Dangereux, Émile Ferdinand
  - Minutes. 1882, mars, mars 1882; MC/ET/XXII/571
  - Minutes. 1882, avril, avril 1882; MC/ET/XXII/572
  - Minutes. 1882, mai, mai 1882; MC/ET/XXII/573
  - Minutes. 1882, juin, juin 1882; MC/ET/XXII/574
    - Contrat de mariage sous le régime de la communauté de biens avec donation au dernier vivant entre Jean Charles Étienne Wallon, agrégé de l'université, professeur au lycée de Vanves, demeurant 63, rue de Vaugirard, et Mathilde Caroline Dupont, sans profession, demeurant 20, rue Godot-de-Mauroy. Mariage à la mairie du 9e arrondissement de Paris, 6 juin 1882; MC/ET/XXII/574
      De l'image fixe à l'image animée (1820-1910), documents du Minutier central des notaires de Paris relatifs à l'histoire des photographes et de la photographie, par Marc Durand, Paris, Archives nationales, 2015, notice n° 4980 (version dématérialisée de l'instrument de recherche, les notices biographiques et compléments de descriptions d'actes ne se trouvent que sur la version papier de l'ouvrage, voir contexte dans le Plan d’orientation général - Notaires de Paris, guides thématiques du Minutier).
      Godot-de-Mauroy (rue); Vaugirard (rue de); Wallon, Jean Charles Étienne; Dupont, Mathilde Caroline
  - Minutes. 1882, juillet, juillet 1882; MC/ET/XXII/575
  - Minutes. 1882, août, août 1882; MC/ET/XXII/576
    - Création d'une société anonyme par François Martial Pinel-Peschardière, artiste peintre, demeurant 12, cité Talma, ayant pour objet l'exploitation d'un brevet pris par le comparant destiné à la photographie en relief, sous la raison sociale, société Photo-Relief-Céramique, établie pour une durée de 50 ans, au capital de 400 000 francs, siège social situé 5, avenue de l'Opéra. À signaler: dont souscripteur: Eugène Pierre Pinel-Peschardière, artiste peintre, demeurant 102, rue de Richelieu., 2 août 1882; MC/ET/XXII/576
      De l'image fixe à l'image animée (1820-1910), documents du Minutier central des notaires de Paris relatifs à l'histoire des photographes et de la photographie, par Marc Durand, Paris, Archives nationales, 2015, notice n° 4071 (version dématérialisée de l'instrument de recherche, les notices biographiques et compléments de descriptions d'actes ne se trouvent que sur la version papier de l'ouvrage, voir contexte dans le Plan d’orientation général - Notaires de Paris, guides thématiques du Minutier).
      Talma (cité); Richelieu (rue de); Opéra (avenue de l'); Pinel-Peschardière, François Martial; Pinel-Peschardière, Eugène Pierre
  - Minutes. 1882, septembre, septembre 1882; MC/ET/XXII/577
  - Minutes. 1882, octobre, octobre 1882; MC/ET/XXII/578
  - Minutes. 1882, novembre, novembre 1882; MC/ET/XXII/579
  - Minutes. 1882, décembre, décembre 1882; MC/ET/XXII/580
  - Minutes. 1883, janvier, janvier 1883; MC/ET/XXII/581
  - Minutes. 1883, février, février 1883; MC/ET/XXII/582
  - Minutes. 1883, mars, mars 1883; MC/ET/XXII/583
  - Minutes. 1883, avril, avril 1883; MC/ET/XXII/584
  - Minutes. 1883, mai, mai 1883; MC/ET/XXII/585
  - Minutes. 1883, juin, juin 1883; MC/ET/XXII/586
  - Minutes. 1883, juillet, juillet 1883; MC/ET/XXII/587
  - Minutes. 1883, août, août 1883; MC/ET/XXII/588
  - Minutes. 1883, septembre, septembre 1883; MC/ET/XXII/589
  - Minutes. 1883, octobre, octobre 1883; MC/ET/XXII/590
  - Minutes. 1883, novembre, novembre 1883; MC/ET/XXII/591
  - Minutes. 1883, décembre, décembre 1883; MC/ET/XXII/592
  - Minutes. 1884, janvier, janvier 1884; MC/ET/XXII/593
  - Minutes. 1884, février, février 1884; MC/ET/XXII/594
  - Minutes. 1884, mars, mars 1884; MC/ET/XXII/595
  - Minutes. 1884, avril, avril 1884; MC/ET/XXII/596
  - Minutes. 1884, mai, mai 1884; MC/ET/XXII/597
  - Minutes. 1884, juin, juin 1884; MC/ET/XXII/598
  - Minutes. 1884, juillet, juillet 1884; MC/ET/XXII/599
  - Minutes. 1884, août - septembre, août - septembre 1884; MC/ET/XXII/600
  - Minutes. 1884, octobre, octobre 1884; MC/ET/XXII/601
  - Minutes. 1884, novembre, novembre 1884; MC/ET/XXII/602
  - Minutes. 1884, décembre, décembre 1884; MC/ET/XXII/603
  - Minutes. 1885, janvier, janvier 1885; MC/ET/XXII/604
  - Minutes. 1885, février - mars, février - mars 1885; MC/ET/XXII/605
  - Minutes. 1885, avril, avril 1885; MC/ET/XXII/606
  - Minutes. 1885, mai, mai 1885; MC/ET/XXII/607
  - Minutes. 1885, juin, juin 1885; MC/ET/XXII/608
  - Minutes. 1885, juillet - août, juillet - août 1885; MC/ET/XXII/609